【裁判字號】    97,訴,3093
【裁判日期】    970620
【裁判案由】    清償借款
【裁判全文】
臺灣臺北地方法院民事判決              97年度訴字第3093號
原      告  國泰人壽保險股份有限公司
法定代理人  乙○○
訴訟代理人  甲○○
被      告  戊○原名曾錫結）.
            丙○○原名陳惠玲.
            丁○○原名陳惠君.
上列當事人間請求清償借款事件，本院於民國97年6 月13日言詞
辯論終結，判決如下：
    主  文
被告應連帶給付原告新臺幣壹佰貳拾陸萬零玖佰元，及自民國九
十年六月九日起至清償日止，按年息百分之八‧二五計算之利息
，暨自民國九十年七月十日起至清償日止，逾期在六個月以內部
分，按上開利率百分之十，逾期超過六個月部分，按上開利率百
分之二十計算之違約金。
訴訟費用新臺幣壹萬仟伍佰柒拾元由被告連帶負擔。
    事實及理由
ㄧ、本件依兩造所訂約定書第30條，合意以本院為管轄第ㄧ審法
    院。原告主張被告戊○（原名曾錫結）分別於民國84年1 月
    13日、同年1 月13日、同年1 月19日邀同其餘被告為連帶保
    證人，向原告分別借款新臺幣（下同）600 萬元、250 萬元
    、70萬元，約定借款期間自84年1 月13日起至114 年1 月13
    日止、84年1 月13日起至104 年1 月13日止、84年1 月19日
    起至104 年1 月13日止，前三期均付息不還本金，其餘各期
    以年金法平均攤還本息，就第一筆借款利息按年息9%固定計
    算，就第二筆借款利息按年息9.65% 固定計算，第三筆借款
    利息按年息9. 65%固定計算。倘遲延履行，即喪失期限利益
    ，其債務視為全部到期，除按原約定利率支付遲延期間之利
    息外，逾期在6 個月以內部分，按上開約定利率10% ，逾期
    超過6 個月部分，按上開約定利率20% 計算違約金。連帶保
    證人應就借款人之債務，對原告負連帶清償責任。詎被告就
    以上三筆借款僅還款至89年6 月14日止，依約其債務已視為
    全部到期，經原告向本院以89年度執字第25653 號聲請拍賣
    被告戊○（原名曾錫結）之不動產取償後，尚有如主文第一
    項所示之本金、利息及違約金未受清償，為此提起本訴，求
    為命被告如數給付之判決等情。
二、經查，原告主張上開事實，業據其提出與所述相符之借據、
    約定書、本院民事執行處強制執行金額計算書分配表等影本
    為證，且為被告所不爭，堪信為真正。從而原告依消費借貸
    及連帶保證之法律關係提起本訴，求為如主文第ㄧ項所示之
    判決，即無不合，應予准許。
四、依民事訴訟法第385 條第1 項前段、第85條第2 項，判決如
    主文。
五、本件訴訟費用為裁判費，金額確定為13,573元。
中    華    民    國    97    年    6     月    20    日
                  民事第三庭    法  官  黃明發
以上正本係照原本作成。
如對本判決上訴，須於判決送達後20日內向本院提出上訴狀。
中    華    民    國    97    年    6     月    20    日
                                書記官  陳怡如


司法院資訊處製作；財團法人民間司法改革基金會備份。
